

Carlos Alejandro Rodríguez Díaz

Ventas y Servicios en Informática en Technicom, Santa Rosa Email: cls02ca@gmail.com
Dirección: Chiquimulilla, Santa Rosa, Guatemala
Teléfono: (+502) 55903635
Fecha de nacimiento: 04-07-2002
Nacionalidad: Guatemalteca

OBJETIVO PROFESIONAL

Tengo 5 años de experiencia en una empresa ventas y servicios de computo, mi objetivo como profesional de soporte y mantenimiento de equipos de cómputo es adquirir mayor experiencia en la ejecución de tareas de configuración de redes y conectividad.

EXPERIENCIA

Chiquimulilla, Santa Rosa Enero 2017 - Septiembre 2021

Ciudad de Guatemala Septiembre 2019 - Octubre 2019 Ventas y Servicios en Informática en Technicom, Santa Rosa

Technicom

Practicas Trabajo Técnico en Redes de Computo en Centro de Cálculo de la Facultad de Ingeniería

Universidad San Carlos de Guatemala

EDUCACIÓN

Chiquimulilla, Santa Rosa Febrero 2020 - Actualmente

Chiquimulilla, Santa Rosa Enero 2018 - Octubre 2019 3er semestre de Ingeniería en Sistemas

Universidad Mariano Galvez de Guatemala

Bachillerato en Ciencias y Letras con Orientación en Computación

Osmin Pineda Melgar

HABILIDADES

- Trabajo en equipo
- · Atención al cliente
- Ventas
- · Hablar en público
- · Redes sociales
- · Manejo total de Office
- Manejo de Electrónica
- · Habilidades en Redes

IDIOMAS

Ingles Nivel básico

Español Nativo

REFERENCIAS

Carlos José Rodrigo Rodríguez - 55122353

Sucely Rodríguez Vivar - 51368007